Minutes et répertoires du notaire Pierre CHEVALIER, 9 novembre 1479 - 22 mars 1488 (étude VIII)
Archives nationales
- Minutes de Pierre CHEVALIER, 9 novembre 1479 - 22 mars 1488; MC/ET/VIII/4 - MC/ET/VIII/21
  - Minutes. 1479, 9 novembre - 1483, 4 avril, 9 novembre 1479 - 4 avril 1483; MC/ET/VIII/4; Document détérioré.
    - 1482, 23 juin. Bail pour trois ans par Jean Le Viste, maître au Parlement, seigneur d'Arcy-sur-Loire, à Georges Goutaudier, marchand à Marcigny-lès-Nonnains, de la seigneurie d'Arcy, moyennant 320 l.t. par an, avec la caution d'Antoine Verchère, marchand à Marcigny, et de Jean Grison., 23 juin
      bail; Marcigny (Saône-et-Loire); Vindecy (Saône-et-Loire); Le Viste, Jean (1435-1500); Goutaudier, Georges; Verchère, Antoine; Grison, Jean
    - 1482, 26 juin. Titre nouvel par Colin Valloiz, meunier au moulin Yvon à Avernes, et son épouse Jeanne, fille de feu Thomas Hamot, pour des terres à Avernes, chargées de 9 setiers de rente envers Jean Cornoulle et de Marguerite Cornoulle sa sœur, veuve de Drouet Buet., 26 juin 1482; MC/ET/VIII/4
      titre nouvel; Avernes (Val-d'Oise); Valloiz, Colin; Hamot, Jeanne; Hamot, Thomas; Cornoulle, Jean; Cornoulle, Marguerite; Buet, Drouet; meunier
    - 1482, 26 juin. Accord entre Nicole Piedefer, avocat au Châtelet de Paris et Jean Turquain, religieux de l'abbaye Saint-Denis et prévôt de Genevilliers-la-Garenne au sujet d'un colombier et de terres dépendant de cette prévôté. Piedefer est mis en possession de ce bien, acquis par don de Jean Rolin, cardinal et évêque d'Autun, à charge de payer au prévôt 2 s.p. et 4 d.p. de cens et tout autre redevance qu'on pourrait trouver ultérieurement., 26 juin 1482; MC/ET/VIII/4
      Double de cet acte à la date du 27 juin 1482.
      accord; Rolin, Jean; Piedefer, Nicole; Turquain, Jean; avocat; religieux
    - 1482, 26 juin. Partage entre Marie, veuve de Jacques Gaultier, marchand frippier, et les héritiers de celui-ci, de trois maisons rue des Prouvaires. Les héritiers sont Guillaume Gaultier, Pierre Gaultier, Guillaume Lenormant et sa femme Henriette Gaultier, Henriet Josse et sa femme Pierrette Gaultier, Martin Billourd et sa femme Guillemette Gaultier, Jacques Latache et sa femme Denise Gaultier, Mathieu Bordier et sa femme Jeanne Gaultier., 26 juin 1482 - 28 juin 1482; MC/ET/VIII/4
      A la minute est adjoint une copie au propre et une ordonnance de regrossoiement de 1590. A la suite de la minute: 1482, 28 juin: obligation de Marie, veuve de Jacques Gaultier.
      S.d. Vente à Guillaume Gaultier par les cohéritiers de Jacques Gaultier, d'un étal à tapissier, dans la Halle aux Tapissiers.
      S.d. Quittance par Guillaume Gaultier et Pierre Gaultier en faveur des mariés (Guillaume Lenormant ?) pour tout ce qui leur était dû au titre de la succession Gaultier.
      partage; cession; quittance; Halles centrales; Prouvaires (rue des); Gaultier, Marie; Gaultier, Jacques; Gaultier, Guillaume; Gaultier, Pierre; Lenormant, Guillaume; Gaultier, Henriette; Josse, Henriet; Gaultier, Pierrette; Billourd, Martin; Gaultier, Guillemette; Latache, Jacques; Gaultier, Denise; Bordier, Mathieu; Gaultier, Jeanne; brocanteur
    - 1482, 26 juin. Pierre Lecoustellier, marchand à Beauvais, Pierre de Cerisy, marchand à Paris nomment comme arbitres Pierre Langlix et Raullequin Leferon, pour régler leur différend portant sur le paiement de draps de laine vendus par Lecoustellier à Cerisy., 26 juin 1482; MC/ET/VIII/4
      Cancellé. Acte au dos de l'acte Valloiz du même jour.
      accord; Beauvais (Oise); Lecoustellier, Pierre; Cerisy, Pierre de; Langloix, Pierre; Leferon, Raullequin; commerçant
    - 1482, 26 juin. Accord entre Nicole Piedefer, avocat au Châtelet de Paris et Jean Turquain, religieux de l'abbaye Saint-Denis et prévôt de Genevilliers-la-Garenne au sujet d'un colombier et de terres dépendant de cette prévôté. Piedefer est mis en possession de ce bien, acquis par don de Jean Rolin, cardinal et évêque d'Autun, à charge de payer au prévôt 2 s.p. et 4 d.p. de cens et tout autre redevance qu'on pourrait trouver ultérieurement., 27 juin 1482; MC/ET/VIII/4
      Acte sur papier rédigé en forme de grosse (notification par le prévôt de Paris). Double de l'acte du 26 juin 1482.
    - 1482, 28 juin. Contrat de mariage entre Pierre Grandjean, épicier bourgeois de Paris, et Michelle Lebossu, fille de Denis Lebossu, marchand bourgeois de Paris et de son épouse Catherine., 28 juin 1482; MC/ET/VIII/4
      Acte sur papier écrit en forme de grosse (notification du prévôt de Paris).
      contrat de mariage; Grandjean, Pierre; Lebossu, Michelle; Lebossu, Denis; Lebossu, Catherine; commerçant
    - 1482, 30 juin. Obligation par Marie, veuve de Nicolas Thiboult, joailler, envers Pierre (?) et Denis Lebreton, comme exécuteurs testamentaires de leur frère Jean Lebreton, pour la somme de 600 écus d'or., 30 juin 1482; MC/ET/VIII/4; Feuillet détérioré par l'humidité.
      Cancellé. Une partie du texte manque en raison de l'état du document.
      obligation; Thiboult, Nicolas; Thiboult, Marie; Lebreton, Pierre; Lebreton, Denis; Lebreton, Jean; orfèvre
    - 1482, 2 juillet. Réception par Denis Lebreton, seigneur de Villiers-le-Bel, conseiller et trésorier des guerres du roi, des foi et hommages présentés par Pierre Chastellain, pour son fief de Lestre à Villiers-le-Bel., 2 juillet 1482; MC/ET/VIII/4
      Cancellé. Feuillet détérioré par l'humidité.
      déclaration féodale; Villiers-le-Bel (Val-d'Oise); Lebreton, Denis; Chastellain, Pierre; trésorier
    - 1482, 8 juillet. Partage de la succession de Guillaume de Fontenay, entre sa veuve Jeanne Delacloche, d'une part, Ragonde de Fontenay, fille de Guillaume de Fontenay et Jeanne Delacloche, et Jean de Fontenay, procureur au Châtelet de Paris, fils de Guillaume de Fontenay et de Marie Piedefer, sa première épouse., 8 juillet 1482; MC/ET/VIII/4
      partage; Fontenay, Guillaume; Delacloche, Jeanne; Fontenay, Ragonde de; Fontenay, Jean de; Piedefer, Marie; procureur de justice (Ancien Régime)
    - 1482, 8 juillet. Partage des biens de la succession de Jean Lebreton, marchand bourgeois de Paris, en exécution de son testament, entre ses enfants Guillaume Lebreton, bourgeois de Paris, Pierre Lebreton, maître d'hôtel du roi, Denis Lebreton, trésorier des guerres du roi et ses enfants Christophe et François, Marie veuve de Pierre de Hauny (Haulin?), Catherine, veuve de Baudet Chenart, bourgeois de Paris, et Pierre Duval, marchand bourgeois de Paris, au nom de son épouse Gillette, composée en grande partie de pierres précieuses montées en bijoux., 8 juillet 1482; MC/ET/VIII/4
      partage; Lebreton, Jean; Lebreton, Guillaume; Lebreton, Pierre; Lebreton, Denis; Lebreton, Christophe; Lebreton, François; Lebreton, Marie; Lebreton, Catherine; Chenart, Baudet; Hauny, Pierre de; Duval, Pierre; Lebreton, Gillette; trésorier
    - 1482, 12 juillet. Renonciation par Jean David et Guillaume Charton, laboureurs à Noisy-le-Sec, et Jean Soton, laboureur à Noisy, à la donation qu'il leur a faites le 23 juin 1481 de ses biens, en échange de leurs soins à vie, après requête faite par Jean Soton au Châtelet de Paris, suivie d'une donation par Jean Serton à Jean David et Guillaume Charton de deux arpents à Noisy, lieu-dit la Maison Rouge, pour avoir entretenu plusieurs terres obtenues le temps du contrat d'échange dont il est question., 12 juillet 1482; MC/ET/VIII/4
      Voir aussi la déclaration du 1er mai 1482, ET/VIII/0004.
      renonciation; donation; Noisy-le-Sec (Seine-Saint-Denis); David, Jean; Charton, Guillaume; Soton, Jean; agriculteur
    - 1482, 13 juillet. Bail à cens par Jean Dillaiz, procureur de Jeanne Ratault, à Jean Bourserot le jeune, laboureur à Montgizon (Montgeron), d'un arpent et demi de friche de vigne en une pièce au lieu-dit Noray, et d'un arpent en deux pièces, moyennant 8 d.p. de cens., 13 juillet 1482; MC/ET/VIII/4
      A la suite: du même jour. Bail par Jean Dillaiz, procureur de Jeanne Ratault, à Jean Choppart, laboureur à Chalandré, paroisse de Montgizon, d'un demi arpent de friche de vigne à Montgizon, lieu-dit le Calot, moyennant 4 d.p. de cens. Acte au dos de l'acte Thiboult du 30 juin 1482.
      Précisions sur les lieux: Montgeron (Essonne)--Chalandray
      bail; Montgeron (Essonne); Bourserot, Jean; Ratault, Jeanne; Choppart, Jean; agriculteur
    - 1482, 15 juillet. Titre nouvel Jean Boullet, marchand hôtelier, pour un jardin à Paris rue Transnonain, chargé de 60 s.p. de rente envers les chapelains de la nouvelle chapelle de Bracque, de 60 s.p. de rente., 15 juillet 1482; MC/ET/VIII/4
      Feuillet en grande partie détérioré par l'humidité. Acte au bas de l'acte Thiboult du 30 juin 1482.
      titre nouvel; Transnonnain (rue); Boullet, Jean; hôtelier
    - 1482, 20 juillet. Vente par Jean Legendre, marchand bourgeois de Paris, à Jean de Thibivillier, seigneur de Fleury-le-Hauberger en Vexin, d'une seigneurie située à Fleury, acquise de François Desboues, et de son épouse Jeanne Blocete, et ce moyennant 600 l.t., 20 juillet 1482; MC/ET/VIII/4
      A la suite: du même jour. Jean de Thibivillier s'engage à payer tous les féodaux droits dus par Legendre au titre de cette acquisition. A la suite et au dos: constitution par Jean de Thibivillier à Jean Legendre de 10 l.p. de rente, moyennant 150 l.t.
      acte de vente; Fleury (Oise); Legendre, Jean; Thibivillier, Jean de; Desboues, François; Blocete, Jeanne
    - 1482, 21 juillet. Contrat de mariage entre Philippote, fille de Pierre Langloix, [bourgeois] de Paris, et Nicolas Bertillon, marchand bourgeois de Paris, et don par Pierre Langloix aux futurs de la somme de 600 écus d'or, dont 500 l.t. que la future devait hériter de sa mère., 21 juillet 1482; MC/ET/VIII/4; Coin supérieur droit du feuillet déchiré.
      Texte incomplet en raison de l'état matériel du document.
      contrat de mariage; Langloix, Pierre; Langloix, Philippote; Bertillon, Nicolas
    - 1482, 23 juillet. Partage (?) concernant les biens de la succession de Jean de la Poterne, entre Colette, sa veuve, et une certaine Roulline, mentionnant des vignes à Charonne., 23 juillet 1482; MC/ET/VIII/4
      Acte incomplet, seul le dernier feuillet est conservé.
      partage; Charonne (ancienne commune); Lapoterne, Jean de; Lapoterne, Colette
    - 1482, 26 juillet. Transport par Jean Marchant, boucher à Paris, Pierre Marchant son frère, papetier au Mont en (?) paroisse de la Cousture, Pierre Gringoire, demeurant à Champcueil-en-Gâtinais au nom de son épouse Catherine, enfants de Perron Marchant, habitant de Corbeil, et de Guillemette, épouse en secondes noces de Robin Letexier, marchand à Paris, des 3/5 des biens acquis en commun par leur mère et Robin Letexier, moyennant la somme de 240 l.t., 26 juillet 1482; MC/ET/VIII/4
      Cet acte
      transport de droits; partage; Champcueil (Essonne); Corbeil-Essonnes (Essonne); Letexier, Robert; Marchant, Jean; Marchant, Pierre; Marchant, Catherine; Gringoire, Pierre; Marchant, Guillemette; boucher; papetier; commerçant
    - 1482, 26 juillet. Attestation par Jean Augier au nom de Jean Moireau, écuyer, valet de chambre ordinaire du roi, selon laquelle le 26 janvier 1480, Pierre de Rohan, chevalier comte de Marle et de Porcien, seigneur de Gié, maréchal de France, nommé pour dix ans fournisseur des greniers à sel de Bar-sur-Aube, Saint-Dizier-en-Pertoys, Missy l'Évêque, Cormissy, Chastel-en-Porcien et Marle, ayant vendu cette charge à Guillaume Goyneau, maître de la Monnaie de Troyes, et ses compagnons, moyennant 1000 l.t. par an due pendant dix ans, avait promis de faire transport à Jean Moireau de cette somme., 26 juillet 1482; MC/ET/VIII/4
      attestation; Bar-sur-Aube (Aube); Château-Porcien (Ardennes); Cormicy (Marne); Marle (Aisne); Saint-Dizier (Haute-Marne); Augier, Jean; Moireau, Jean; Rohan, Pierre de (1451-1513); Goyneau, Guillaume; commerçant; monnayeur; employé de maison
    - 1482, 26 juillet. Donation précédée d'un mémoire par Pierre Saintart, prêtre, à l'église Saint-Nicolas de Villiers-en-Désœuvre, d'objets liturgiques, en échange d'une messe basse annuelle et perpétuelle, et constitution en faveur des paroissiens de 3 s.p. de rente annuelle à prendre sur ses biens, énumérés au verso du feuillet., 26 juillet 1482; MC/ET/VIII/4
      Au dos: du même jour. Déclaration, par Pierre Saintart, de ses propriétés de Villiers-en-Désœuvre.
      donation; Saintart, Pierre; prêtre
    - 1482, 9 août. Procuration spéciale par Audry Julian, sergent fieffé de la seigneurie de Marly, en faveur de Colin Laurens et autre personnes (blanc), pour résigner son office au profit de Jean Laurens, marchand drapier bourgeois de Paris., 9 août 1482; MC/ET/VIII/4
      A la suite: Du même jour. Transport par Audry Julian, preneur à bail d'un ' petit jardin appelé le jardin de plaisir ' à Marly, à Jean Laurens, des droits, cens et rentes pesant sur ces terres, en conséquence de l'abandon de sa charge.
      procuration; renonciation; Mareil-Marly (Yvelines); Julian, Audry; Laurens, Colin; Laurens, Jean; négociant
    - 1482, 10 août. Transport par Louis de Romme, maçon à Argenteuil, à Gonin Brunel, laboureur à Argenteuil, de la moitié de cinq quartiers de vignes à Argenteuil, lieu-dit Orgemont, moyennant 40 s.p. et une charge annuelle de 8 d.p. de cens et de 14 s.p. de rente que Brunel devra rembourser à Romme, 10 août 1482; MC/ET/VIII/4
      Acte au dos de l'acte Piedefer du 26 juin 1482.
      Précisions sur les lieux: Argenteuil (Val-d'Oise)--Orgemont
      cession; Argenteuil (Val-d'Oise); Romme, Louis de; Brunel, Gonin; maçon; agriculteur
    - 1482, 10 août. Bail pour quatre ans par Simon Baudequin, notaire, à Jean Dupuys dit l'Aube et son fils Antoine Dupuys, d'une vache noire âgée de quatre à cinq, d'une génisse de poil brun d'un mois, moyennant 4 lt. 6 st., 10 août 1482; MC/ET/VIII/4
      bail; Baudequin, Simon; Dupuys dit l'Aube, Jean; Dupuys, Antoine; notaire
    - 1482, 12 août. Constitution par Guillaume Guillier, procureur au Châtelet de Paris, à Denis de Valengelier, écuyer, demeurant à Paris, d'une rente de 10 l.t. moyennant 100 l.t., 12 août 1482; MC/ET/VIII/4
      Cette rente est assise sur deux maisons à Paris place de Grève, l'une ayant pour enseigne la Clef rouge, et l'autre la Lamproye,
      Un autre acte concernant Guillaume Guillier, procureur au Châtelet de Paris, daté du 15 septembre 1496 et conservé en MC/ET/XIX/0011 permet d'établir une bonne lecture du nom de cet intervenant.
      constitution de rente; Grève (place de); Lamproie (enseigne de la); Guillier, Guillaume; Valengelier, Denis de; procureur de justice (Ancien Régime)
    - Constitution de rente concernant le lieu de Chateauneuf en Poitou., 12 août 1482; MC/ET/VIII/4
      constitution de rente; Châteauneuf (Vendée)
    - 1482, 12 août. Élie de Guyon, seigneur de Villars et Chateauneuf en Poitou constitue à Guillaume Guillier procureur au Châtelet de Paris, une rente de 10 l.t. moyennant 100 l.t., 12 août 1482; MC/ET/VIII/4
      A la suite et du même jour: procuration par Elie de Guyon à Guillaume Guillier pour recouvrer une somme de 500 l.t. due selon son contrat de mariage du 20 septembre 1473, scellé du sceau de la prévôté de Paris.
      Au dos et du même jour: Autorisation donnée par Elie de Guyon à Guillier de prélever 100 l.t. sur les 500 l.t., au titre du rachat de la rente de 10 l.t., et dépôt de 20 l.t. pour le paiement d'avance de la rente.
      Un autre acte concernant Guillaume Guillier, procureur au Châtelet de Paris, daté du 15 septembre 1496 et conservé en ET/XIX/0011 permet d'établir une bonne lecture du nom de cet intervenant.
      constitution de rente; Guyon, Elie de; Guillier, Guillaume; procureur de justice (Ancien Régime)
    - 1482, 17 août. Constitution par Jean Fortin, prêtre, proviseur du collège de Navarre, à Jeanne Vivien, veuve d'Étienne du Tremblay, bourgeois de Paris, de 8 l.p. de rente., 17 août 1482; MC/ET/VIII/4
      A la suite et du même jour: Jean Fortin garantit à Jeanne Vivien le paiement de toutes amendes et droits.
      Du même jour: Jeanne Vivien accorde à Jean Fortin la faculté de racheter la rente, dans les 6 ans, moyennant 80 l.p.
      Autres dépouillement(s):
      Fichier Collèges et université de Paris au XVIe siècle.
      constitution de rente; Fortin, Jean; Du Tremblay, Étienne; Vivien, Jeanne; directeur d'établissement d'enseignement; prêtre
    - 1482, 3 septembre. Vente par Jean Dauvars, laboureur à Paris rue des Petits-Champs, de trois quartiers de vigne à Clichy, lieu-dit [les] Monceaux, moyennant 22 l.t., 3 septembre 1482; MC/ET/VIII/4
      Précisions sur les lieux: Clichy (Hauts-de-Seine)--Les Monceaux
      acte de vente; Clichy (ancienne commune); Plaine de Monceaux (quartier); Petits-Champs (rue des); Dauvars, Jean; agriculteur
    - 1482, 4 septembre. Attestation par Jeanne, veuve d'Étienne Caritou, marchand bourgeois de Paris, qu'elle a reçu en héritage de Noël Lebourcier, son oncle une maison, un pressoir et des vignes à Saint-Mandé et qu'elle et son fils Noël Caritou, vendent ces biens à Philippe Foucquault, marchand bourgeois de Paris, moyennant 130 l.t., 4 septembre 1482; MC/ET/VIII/4
      A la suite: du même jour. Quittance générale donnée, au moyen de cette vente, par Philippe Foucquault à la veuve Caritou.
      Promesse par Noël Caritou envers Philippe Foucquault, de lui payer cinq caques de miel pour l'achat d'un cheval bayard.
      attestation; acte de vente; Saint-Mandé (Val-de-Marne); Caritou, Jeanne; Caritou, Noël; Lebourcier, Noël; Foucquault, Philippe
    - Echange concernant Colin CHEVALIER., 9 septembre 1482; MC/ET/VIII/4
      échange; Chevalier, Colin
    - 1482, 6 novembre. Bail par Jean Vallée, laboureur à Montmorency, fils et héritier de Jean Vallée, laboureur, et de Catherine sa femme, à Simon Baudequin, notaire, d'un demi arpent de vigne situé à Montmorency, au lieu-dit les Chesneaux, moyennant 10 s.p. de rente rachetable pour 10 l. t., 6 novembre 1482; MC/ET/VIII/4
      - À la suite: 1483, 9 octobre. Transport par Jean Vallée de sa rente de 10 s. p., à Pierre Bonny, sergent à verge, ou à Simon Baudequin, moyennant 10 l. t.
      Précisions sur les lieux: Montmorency (Val d'Oise)--Les Chesneaux
      Cet acte a été recoté de MC/ET/VIII/17 en MC/ET/VIII/4, on a pris en considération l'acte le plus ancien du feuillet (6 novembre 1482) pour le reclasser dans MC/ET/VIII/4.
      bail; transport de droits; Montmorency (Val-d'Oise); Montmorency (Val-d'Oise); Vallée, Jean (père); Vallée, Jean (fils); Baudequin, Simon; Bonny, Pierre; agriculteur; auxiliaire de justice; notaire
    - Bail à rente par Durant CHAUVIN., 22 novembre 1482; MC/ET/VIII/4
      bail; Chauvin, Durant
    - Convention concernant Jehan MAREST., 20 décembre 1482; MC/ET/VIII/4
      convention; Marest, Jean
    - Vente à Jehan Chardet, prêtre, licencié en décrets, demeurant à Pontoise (95)., 3 janvier 1483; MC/ET/VIII/4
      Collèges et université de Paris au XVIe siècle (env. 9000 actes), par Madeleine Jurgens, Pierre-Yves Louis, Agnès Masson et Xenia Pamfilova, v. 1950, 1985-1994 (fichier papier entièrement dématérialisé; voir contexte dans le Plan d’orientation général - Notaires de Paris, guides thématiques du Minutier).
      Date de révision: 2011
      acte de vente; Pontoise (Val-d'Oise); prêtre
    - Contrat de mariage entre Ysabel BOULART et Jehan CHARTIER, seigneur en partie, de Vivances., 16 janvier 1483; MC/ET/VIII/4
      contrat de mariage; Chartier, Jean; Boulart, Isabelle
    - 1483 (n. st.), 4 avril. Vente par Macé Afforty, marchand mercier bourgeois de Paris, et son épouse Guillemette, à Mahiet Lejeune, marchand bourgeois de Paris et son épouse Marion, d'une maison à Paris rue Saint-Denis, à l'enseigne du Gobelet d'argent, moyennant 100 écus d'or du coing du roi., 4 avril 1483; MC/ET/VIII/4
      A la suite: du même jour. Obligation par l'acquéreur envers le vendeur pour la somme de 52 écus, reste de ce qu'il doit à cause de son acquisition. La date au bas de l'acte principal est ainsi libellée du 'vendredi quart jour d'avril, l'an mil quatre cent quatre-vingt-deux', le notaire ayant vraissemblablement oublié de changer le millésime après Pâques, le 30 mars.
      acte de vente; Gobelet d'Argent (enseigne du); Saint-Denis (rue); Afforty, Macé; Afforty, Guillemette; Lejeune, Mahiet; Lejeune, Marion; commerçant
    - 1483, 15 juin. Transport par Jean Havart, laboureur à Paris rue Guérin Boisseau, à Simonnet Thiboult, laboureur à Paris rue Saint-Sauveur, d'un demi arpent et d'un demi quartier de vigne en deux pièces situé à Montmartre, au lieu-dit Gratepaille, chargé de 14 s. p. de rente envers Gillet Trotin., 15 juin 1483 - 11 février 1484; MC/ET/VIII/4
      À la suite: Du même jour. Obligation de Simonnet Thiboult envers Jean Havart, pour la somme de 4 l.t. pour le transport de la vigne située à Montmartre. - À la suite: 1484 (n. st.), 11 février. Transport par Simonnet Thiboult à Guillaume Lejeune, de la moitié de la vigne située à Montmartre, aux conditions énoncées dans le transport du 15 juin 1483, chargé de 7 s.p. de rente envers Gillet Trotin).
      À la suite: Du même jour: Transport par Simonnet Thiboult à Guillot Lefèvre, laboureur, de l'autre moitié de la vigne située à Montmartre, aux mêmes conditions que le transport du 11 février 1484. Actes au dos des actes Trotin du 23 décembre 1481.
      Cet acte a été recoté de MC/ET/VIII/17 en MC/ET/VIII/4, on a pris en considération l'acte le plus ancien du feuillet (23 décembre 1481) pour le reclasser dans MC/ET/VIII/4
      cession; obligation; Montmartre (ancienne commune); Guérin-Boisseau (rue); Havart, Jean; Thiboult, Simonnet; Lejeune, Guillaume; Lefèvre, Guillot; Gaultier, Jean; Trotin, Gillet; agriculteur
    - 1483, 28 octobre. Attestation par Jacques de Goullons dit Vinot, voiturier par terre demeurant à Orléans, et Guillaume Bredinac, que 6 petites balles de drap ont été amenées à Orléans pour y être vendues à la foire Saint-Denis par Pierre Lecoutelier, marchand demeurant à Beauvais., 28 octobre 1483; MC/ET/VIII/4
      Acte au dos de l'acte Vallée du 6 novembre 1482.
      attestation; Beauvais (Oise); Orléans (Loiret); Goullons dit Vinot, Jacques de; Lecoustelier, Pierre; Brédinac, Guillaume; commerçant; transporteur de marchandises
    - 1482, 15 novembre. Marché entre Michel Descamain, marchand tapissier à Paris rue Saint-Denis, et Jean Leriche, clerc à la chambre des Comptes, pour la confection d'une chambre de tapisserie de Flandre, ' de treme sur champ vert semé de verdure, et de congnins et chiens et autres bestes ', moyennant 24 s.p. par aune (de Paris)., 15 novembre 1483; MC/ET/VIII/4
      Acte au dos de l'acte Brulle du 19 juin 1482.
      marché; Saint-Denis (rue); Descamain, Michel; Leriche, Jean; tapissier
    - 1483, 20 novembre. Bail pour deux ans par Nicolas Afforty, marchand bourgeois de Paris, à Jean Huet le jeune, laboureur à Aubervilliers, de terres située à Aubervilliers en différents lieux, au-dessus de la fontaine, au-dessus des prés de Gardynoux, sur le chemin de Pantin, sur le sentier menant d'Aubervilliers à Saint-Denis, à la fontaine aux Bretons, au lieu-dit le Moulin, moyennant 4 l.p. par an., 20 novembre 1483; MC/ET/VIII/4; Le coin en haut à droite du feuillet est déchiré.
      Acte à la suite de l'acte Descamain du 11 novembre 1482 et au dos de l'acte Brulle du 19 juin 1482.
      bail; Aubervilliers (Seine-Saint-Denis); Afforty, Nicolas; Huet, Jean
    - 1486, 2 octobre. Compromis ou nomination par Robert Cailletel et Étienne Martel, de Laurent Debussy et Jean de Gondeval comme arbitres, pour estimer le montant des travaux faits pour Robert Cailletel par Étienne Martel dans une maison à Paris rue du Four, pour lesquels celui-ci a déjà reçu 31 l.t., à peine de 2 écus d'or en cas de non règlement du litige., 2 octobre 1486; MC/ET/VIII/4
      Acte au dos de l'acte Dupuys du 10 août 1482.